【裁判字號】    99,再,13
【裁判日期】    991222
【裁判案由】    再審之訴
【裁判全文】
臺灣高雄地方法院民事裁定                99年度再字第13號
再審原告    蘇林月麵
訴訟代理人  羅騰舜
再審被告    許瑞元
再審被告    毅太企業股份有限公司
法定代理人  洪團樟
上列當事人間請求損害賠償事件，再審原告對於民國93年9 月9
日本院92年度交附字第105 號刑事附帶民事判決確定判決提起再
審之訴，本院裁定如下：
    主  文
再審之訴駁回。
再審訴訟費用由再審原告負擔。
    理  由
一、再審意旨略以：再審被告許瑞元為再審被告毅太企業股份有
    限公司之司機( 下稱毅太公司) ，於民國90年6 月21日下午
    1 時40分許，駕駛車牌號碼DJ-6073 號自用小貨車，行經高
    雄縣鳳山市○○○路138 號時，未禮讓直行車輛先行，適有
    再審原告之配偶蘇龍成騎乘GG9-888 號機車行經該處，再審
    被告許瑞元不慎撞及蘇龍成，致其傷重不治死亡，再審原告
    提起之92年度交附字第105 號刑事附帶民事判決因第一審刑
    事判決再審被告許瑞元業務過失致死無罪，故駁回再審原告
    之請求，惟被告許瑞元上開業務過失犯行，業經台灣高等法
    院高雄分院99年度重交上更（二）字第1 號判決再審被告許
    瑞元業務過失致死，處有期徒刑4 月，復經最高法院99年度
    台上字第5563號駁回再審被告許瑞元之上訴確定，再審原告
    爰依民事訴訟法第1 項第11款規定，於上開最高法院刑事判
    決確定後30日內提起本件再審之訴等語。
二、按再審之訴，應於30日之不變期間內提起。前項期間，自判
    決確定時起算，判決於送達前確定者，自送達時起算；其再
    審之理由發生或知悉在後者，均自知悉時起算。但自判決確
    定後已逾5 年者，不得提起。以第496 條第1 項第5 款、第
    6 款或第12款情形為再審之理由者，不適用前項但書之規定
    ；再審之訴不合法者，法院應以裁定駁回之，民事訴訟法第
    500 條、第502 條第1 項分別定有明文。
三、經查，本院92年度交附字第105 號刑事附帶民事判決，已於
    民國93年9 月20日經再審原告本人收受，其並未於法定期間
    內上訴，是故本院92年度交附字第105 號刑事附帶民事判決
    業於93年9 月30日確定，有本院依職權調閱本院92年度交附
    字第105 號刑事附帶民事判決可參。再審原告於99年10月18
    日方向本院提起本件再審之訴，自本院92年度交附字第105
    號刑事附帶民事判決確定時起，已逾5 年甚明，再審原告雖
    主張該刑事附帶民事判決之刑事判決部分，係於99年9 月9
    日始判決確定，故有民事訴訟法第496 條第1 項第11款為判
    決基礎之民事、刑事、行政訴訟判決及其他裁判或行政處分
    ，依其後之確定裁判或行政處分已變更者之事由，然該款事
    由不得排除第500 條第2 項但書5 年期間之適用，則再審原
    告提起本件再審之訴自92年度交附字第105 號刑事附帶民事
    判決確定時起已逾5 年，揆諸上開法律規定，再審原告提起
    本件再審之訴，自非合法，應予駁回。
四、依民事訴訟法第502 條第1 項、第95條、第78條，裁定如主
    文。
中    華    民    國    99    年    12    月    22    日
                  民事第三庭審判長法  官  朱玲瑤
                                  法  官  劉傑民
                                  法  官  楊詠惠
正本係照原本作成。
如對本裁定抗告須於裁定送達後10日內向本院提出抗告狀，並繳
納裁判費新台幣1,000元。
中    華    民    國    99    年    12    月    22    日
                                  書記官  吳良美

司法院資訊處製作；財團法人民間司法改革基金會備份。
